# 永续债权投资列报

提问人：XK2410 时间：2023-03-14 08:58:19
陈版您好：被审计单位与华鑫信托签订了永续债权投资合同，投资总额 3 亿，约定初始投资期限为 2 年，期满后被审计单位有权选择将投资资金的投资期限延续 1 年，还约定了利息、信托保障基金、违约等，但其中有一条被审计单位将永续债权投资在资产负债表中应计入权益科目，但目前被审计单位计入其他非流动负债。如不能确认权益科目，要不要调入应付债券/永续债，还是长期借款，或者不调整（永续债权投资又与永续债不同）？谢谢

回答人：chenyiwei
如果确定永续债不属于发行方权益的，则根据其收益是否固定、能否在证券市场上流通等因素，确定其所属的具体负债项目。其中，可在证券市场上交易，且股息固定的，列入“应付债券——永续债”，其他情况列入其他流动/非流动负债。